臺灣高等法院高雄分院刑事判決　　　　99年度上訴字第1586號
上　訴　人
即　被　告　林輝郎
選任辯護人　林祺祥　律師
上　訴　人
即　被　告　李彥儀
選任辯護人　蔡陸弟　律師
上列上訴人因毒品危害防制條例案件，不服臺灣高雄地方法院98
年度訴字第1339號中華民國99年7 月16日第一審判決（起訴案號
：臺灣高雄地方法院檢察署98年度偵字第17604 號、第17605 號
），提起上訴，本院判決如下：
    主  文
原判決撤銷。
林輝郎販賣第一級毒品，未遂，處有期徒刑拾年。扣案第一級毒
品海洛因壹包（含包裝袋，淨重貳點參零公克）沒收銷燬之，行
動電話壹支（含SIM 卡，門號：0000000000號、序號：00000000
-000000-0-00）沒收。
李彥儀無罪。
    事  實
一、林輝郎明知海洛因係毒品危害防制條例第2 條第2 項第1 款
    所列之第一級毒品，不得非法持有、販賣。竟基於販賣第一
    級毒品海洛因以營利之犯意，以其所有之0000000000號行動
    電話作為販賣毒品之聯絡工具，嗣於民國98年6 月9 日9 時
    23分許，以其使用之門號0000000000號行動電話發簡訊向張
    貴清表示已取得「新貨」（即海洛因），再利用不知情之李
    彥儀，於同日10時2 分許，以林輝郎使用之0000000000號行
    動電話聯絡張貴清，相約於同日10時30分許，在高雄市○○
    ○路1-11號大千醫院碰面（通訊內容見附表編號9 至16所示
    通訊監察譯文）。98年6 月9 日11時41分許，張貴清至大千
    醫院512 號病房後，林輝郎遂指示不知情之李彥儀至大千醫
    院停車場，在林輝郎使用之車牌號碼ZU-0899 號汽車內拿取
    海洛因1 包（毛重2.6 公克，含包裝袋，淨重2.30公克），
    欲交給林輝郎轉交給張貴清。嗣經警方因監聽林輝郎使用之
    0000000000號行動電話，懷疑林輝郎與張貴清相約在大千醫
    院交易毒品，遂趕往大千醫院，於同日12時30分許，在大千
    醫院停車場當場查獲李彥儀，並自其身上扣得海洛因1 包（
    毛重2.6 公克，含包裝袋，淨重2.30公克）而未遂，及在大
    千醫院512 號病房扣得林輝郎所有，供販賣第一級毒品海洛
    因所用之行動電話1 支（含SIM 卡，門號：0000000000 號
    、序號：00000000-000000-0-00），及與本案無關之行動電
    話1 支（含SIM 卡，門號0000 000000 、序號：00000000-0
    00000-0-00），而查悉上情。
二、案經海岸巡防總局南部地區巡防局移送臺灣高雄地方法院檢
    察署檢察官偵查起訴。
    理  由
甲、程序方面：
一、證人張貴清於警詢時陳述之證據能力：
  (一)按被告以外之人，於審判外之言詞或書面陳述，除法律有規
    定者外，不得作為證據。刑事訴訟法第159 條第1 項定有明
    文。被告以外之人（包括證人、鑑定人、告訴人、被害人及
    共同被告等）於審判外之言詞或書面陳述，即所謂傳聞證據
    。由於傳聞證據有悖法院直接審理及言詞審理之精神，妨礙
    當事人之反對詰問權，影響程序正義之實現，除法律有規定
    者（例如同法第159 條第2 項、同法第159 條之1 至之5 、
    同法第206 條等）外，原則上不具證據能力。
  (二)證人張貴清於警詢時證稱：伊於98年6 月9 日至大千醫院，
    係因「平哥」從8 日開始一直打電話給伊，說他那邊有新貨
    ，催促伊去跟他買，伊當日要去向他買毒品，但尚未拿到毒
    品；「平哥」就是被告林輝郎，伊於98年6 月3 日14時許在
    高雄市○○○○道向他購買2 萬5 千元海洛因，在98年6 月
    5 日22時許在大千醫院512 號病房購買2 萬3 千元海洛因等
    語（見警卷(二)第23頁至第25頁），且其於本院100 年2 月21
    日審理時結證稱：「（你是否在98年6 月3日 向林輝郎買25
    ,000元海洛因？又在98年6 月5 日，在大千醫院被告林輝郎
    所住之512 號病房，向他買23,000元海洛因？）我在警局之
    陳述實在，98年6 月9 日那次有交錢，但沒有拿到貨。我總
    共有拿到兩次毒品，但日期不記得了，價錢我也記不清楚了
    。」等語（見本院卷第181 頁背面、第182 頁），因此該部
    分其於警詢所述與本院審理時所述相符之處，並不符合例外
    規定，且被告林輝郎之辯護人亦主張證人張貴清於警詢之陳
    述，為審判外之陳述，無證據能力，故證人張貴清於警詢之
    陳述，依刑事訴訟法第159 條第1 項規定，自無證據能力。
二、扣案第一級毒品海洛因1 包（毛重2.6 公克）之證據能力：
  (一)按搜索係採令狀主義，應用搜索票，由法官審查簽名核發之
    ，目的在保護人民免受非法之搜索、扣押。惟因搜索處分具
    有急迫性、突襲性之本質，檢察官、檢察事務官、司法警察
    （官）難免發生時間上不及聲請搜索票之急迫情形，故刑事
    訴訟法第130 條規定附帶搜索、第131 條規定緊急搜索、第
    131 條之1 規定同意搜索，乃無搜索票而得例外搜索之，稱
    為無票搜索，此等無票搜索若係依照法定程序，仍屬合法搜
    索。又搜索，經受搜索人出於自願性同意者，得不使用搜索
    票，但執行人員應出示證件，並將其同意之意旨記載於筆錄
    ，刑事訴訟法第131 條之1 定有明文。本案警方於98年6 月
    9 日12時30分許，在高雄市新興區○○○路1-11號（大千醫
    院）前，對被告李彥儀執行搜索，扣得第一級毒品海洛因1
    包（毛重2.6 公克），係依刑事訴訟法第131 條之1 規定，
    經受搜索人李彥儀同意，而由李彥儀自行將上開海洛因1 包
    交付予執行搜索之警員扣押乙節，業據被告李彥儀簽具「自
    願受搜索同意書」，並載明於搜索扣押筆錄，被告李彥儀亦
    於上開同意書之「同意受搜索人」欄，及搜索扣押筆錄之「
    受搜索人簽名」欄處簽名、捺指印，有「自願受搜索同意書
    」及海巡署高雄縣機動查緝隊搜索扣押筆錄各1 份在卷為憑
    （見警卷(二)第1 頁至第5 頁）。被告李彥儀於98年6 月10日
    原審羈押訊問時供稱：當時林輝郎叫伊下來到林輝郎ZU-089
    9 自小客車拿海洛因，林輝郎跟伊說東西是放在駕駛座的椅
    子隙縫裡，林輝郎說裡面有1 包東西叫伊把那東西拿上去，
    後來因為伊看到車子擋到醫院門口，伊原本已下車，又上車
    要發動，此時警察就從旁邊過來開門將伊逮捕等語（見原審
    98年度聲羈字第488 號卷第5 頁），於原審審理時供稱：伊
    為警查獲時，當時車門已經打開在車內，並已經拿到第一級
    毒品海洛因放在口袋，警察是直接開門，把伊抓出來，叫伊
    去門口那邊蹲著，他們再把伊帶到旁邊的巷子說叫伊自己將
    東西拿出來，否則就搜伊之身體，伊就自己從後面口袋拿出
    第一級毒品海洛因等語（見原審卷第215 頁），核與證人沈
    德中於原審時證稱：當天毒品是李彥儀自己從身上拿出來的
    ，是伊等要求李彥儀將口袋的東西拿出來等語（見原審卷第
    139 頁）相符，佐以卷內採證照片，扣案之海洛因1 包確與
    被告李彥儀之隨身鑰匙、零錢、香菸等物品一起放在地上，
    有採證照片1 張在卷為憑（見警卷(二)第30頁上方照片），足
    見扣案第一級毒品海洛因1 包（毛重2.6 公克），係被告李
    彥儀自被告林輝郎車上拿取放在口袋內後，於警員到場後由
    被告李彥儀自己從口袋將毒品海洛因交出。依證人即承辦警
    員沈德中於原審時證稱：本案由伊偵辦，伊等當天是根據監
    聽現譯進行現場查緝，故未聲請搜索票等語（見原審卷第13
    6 頁、第141 頁至第142 頁），固堪認定此次搜索非依據搜
    索票為之，惟因本件扣案海洛因1 包（毛重2.6 公克）之查
    獲程序，符合刑事訴訟法第131 條之1 「同意搜索」之規定
    ，因此查獲之上開海洛因1 包，有證據能力。
  (二)被告林輝郎之辯護人雖以證人即警員陳建仲、賴瑞龍、王文
    和證述毒品是被告李彥儀從車上拿出來等語，謂證人沈德中
    於本院證稱扣案毒品是被告李彥儀從口袋拿出來等語不實云
    云。然查，由證人賴瑞龍於原審證稱：是被告李彥儀主動將
    毒品拿出來，因為伊等不知道毒品在哪裡，若他主動將毒品
    拿出來，對伊等比較方便，伊沒印象海洛因放在哪裡，伊看
    到時被告李彥儀已經拿出來放在地上等語（見原審卷第71頁
    ），及證人王文和於原審證稱：伊不確定那包毒品是從車上
    還是從被告李彥儀身上拿的等語（見原審卷第77頁），可知
    證人賴瑞龍及王文和均不確定警員到場後，被告李彥儀是從
    何處將毒品海洛因取出。又證人陳建仲固於原審時證稱：毒
    品確實是李彥儀自轎車上拿出來的；伊等表明自己之單位及
    欲執行之任務後，被告李彥儀配合伊等自車內取出毒品等語
    （見原審卷第59頁、第65頁），然證人陳建仲於原審證稱：
    伊未在現場與被告李彥儀交談等語（見原審卷第59頁），對
    於現場警員有無詢問被告李彥儀要去車上拿何物乙節，則證
    稱：這不是伊執行的，伊負責在樓下蒐證等語（見原審卷第
    65頁），可見證人陳建仲並非對被告李彥儀執行搜索之人，
    則其所述查獲毒品之細節亦可能記憶有誤。衡情，被告李彥
    儀為受搜索人，對於警方對其進行搜索之過程記憶當最為鮮
    明，佐以卷內採證照片上載明攝影人為證人沈德中，則證人
    沈德中對於搜索過程記憶當較其他在場警員清晰，故應以被
    告李彥儀於原審之供述，及證人沈德中之證詞為可採。堪認
    本件扣案毒品海洛因1 包，係被告李彥儀於警員到場前，已
    自被告林輝郎車上拿取放在其口袋內，在警員到場後，始自
    行由其身上之口袋拿出。被告林輝郎之辯護人空言主張被告
    李彥儀因證人沈德中於本案發生後多次藉故找被告李彥儀，
    致被告李彥儀配合證人沈德中為上開供詞等語，洵非可採。
  (三)被告林輝郎之辯護人雖謂本件係「緊急搜索」，承辦警員事
    後未向法院陳報，依刑事訴訟法第131 條規定，搜得之證物
    沒有證據能力，並依據「毒樹果實理論」，後面衍生資料亦
    無證據能力云云。然查，刑事訴訟法第131 條關於「緊急搜
    索」之規定，係為迅速拘捕被告、犯罪嫌疑人或發現現行犯
    ，使檢察官、檢察事務官、司法警察官或司法警察，得於無
    搜索票時，於法定例外情形，逕行進入「人民住宅或在其他
    處所」執行搜索。如前所述，本件扣案毒品海洛因1 包，係
    警員依照刑事訴訟法第131 條之1 「同意搜索」之規定，對
    被告李彥儀執行搜索，且搜索之場所係在上址「大千醫院」
    前，非進入「人民住宅或其他處所」執行「緊急搜索」，縱
    承辦警員就搜索被告李彥儀部分，未於事後依刑事訴訟法第
    130 條「緊急搜索」之規定向法院陳報，仍不影響其搜索之
    合法性。被告林輝郎之辯護人謂警方對被告李彥儀之搜索程
    序不合法，及主張其後衍生之證據有「毒樹果實理論」之適
    用，而無證據能力云云，容有誤會。
四、被告李彥儀警詢時陳述之證據能力：
  (一)按被告以外之人於檢察事務官、司法警察官或司法警察調查
    中所為之陳述，與審判中不符時，其先前之陳述具有較可信
    之特別情況，且為證明犯罪事實存否所必要者，得為證據，
    刑事訴訟法第159 條之2 定有明文。證人即共同被告李彥儀
    於警詢時證稱：毒品是伊大哥林輝郎叫伊下來拿上樓給他的
    ，因為他要賣毒品給今天去病房的那個女的，伊只知道她綽
    號叫「小可」（即張貴清）等語（見警卷(一)第11頁至第12頁
    ），惟於原審審理時改證稱：林輝郎要伊到車上排檔桿那邊
    拿東西給他，伊不知道林輝郎叫伊拿何東西；伊從樓上下來
    進到汽車裡面時，林輝郎有打手機給伊叫伊拿汽車美容蠟給
    張貴清等語（見原審卷第149 頁至第150 頁）。被告李彥儀
    於警詢之陳述及原審審判中之證述，有前後不符之情形，本
    院審酌被告李彥儀於警詢中之證述距案發日較近，當時記憶
    自較深刻，可立即反應所知，不致因時隔日久而遺忘案情；
    且較無來自被告林輝郎同庭在場之壓力而出於虛偽不實之指
    證，或事後串謀而故為迴護被告林輝郎之機會，揆諸上開說
    明，被告李彥儀於警詢中所為陳述，客觀上應具有較可信之
    特別情況，且亦為證明被告林輝郎犯罪事實存否所必要，依
    上揭規定，證人李彥儀於警詢中之證詞有證據能力。
  (二)被告林輝郎之辯護人雖謂被告李彥儀98年6 月9 日之警詢筆
    錄係遭警方威脅所致，非出於任意性，不具「真意」，更不
    具信用性，無證據能力云云，惟並未提出證據以實其說。被
    告李彥儀固於99年2 月26日原審審理時證稱：伊在海巡署作
    筆錄時，製作筆錄的人說那個女生咬住伊老闆，並告訴伊，
    若伊咬伊老闆，伊會沒有事情等語（見原審卷第148 頁），
    惟被告李彥儀於98年9 月28日原審準備程序陳稱：警察有恐
    嚇伊，說伊沒有按照他的意思說的話（即要伊咬伊老闆），
    要判伊無期徒刑、死刑；員警是在製作筆錄前說的，是一位
    胖胖、黑黑的員警，他沒有幫伊製作筆錄，也不是問伊筆錄
    的人等語（見原審98年度審訴字第3441號卷第44頁正、反面
    ），對於警員對其威脅、恐嚇之內容、時點等過程陳述前後
    不一，其陳述之真實性已非無疑。又證人即警員王文和於原
    審證稱：伊曾與被告李彥儀講話，是在休息抽煙時，伊未恐
    嚇被告李彥儀若供出被告林輝郎便將其以持有毒品罪移送，
    若不供出便判死刑或無期徒刑，伊告訴他其行為所涉犯之法
    條為何，若他誠實供述，伊會按照事實將其移送，伊之用意
    希望他可以供出事實，因為伊當時是代理分隊長，所以伊必
    須了解案情等語（見原審卷第80頁、第81頁、第83頁），固
    堪認定警員王文和有告知被告李彥儀販賣第一級毒品之法定
    刑為死刑或無期徒刑之事，惟依刑事訴訟法第95條第1 款規
    定，訊問被告前依法應告知犯罪嫌疑及所犯罪名，則尚難以
    證人王文和告知被告李彥儀涉犯法條之刑度，遽謂警員王文
    和有對被告李彥儀為恐嚇之行為。況且，被告李彥儀於98年
    6 月10日原審羈押訊問時，向承辦法官陳稱：警詢時沒有受
    到警察以強暴、脅迫方式取證，警察態度都不錯，也很好相
    處等語（見原審98年度聲羈字第488 號卷第5 頁），足認被
    告李彥儀於警詢時之陳述係出於任意性所為，被告林輝郎之
    辯護人上開辯詞，委無足採。又被告李彥儀於原審時固提出
    通聯紀錄，陳稱海巡署人員打電話給伊，問伊有沒有咬林輝
    郎，並叫伊找時間過去等語（見原審卷第256 頁），惟被告
    李彥儀提出之通聯紀錄係自98年6 月11日至98年7 月10日，
    並未指出何者為海巡署人員之通聯紀錄，且縱認被告李彥儀
    所述為真，然此為被告李彥儀於98年6 月10日具保釋放後之
    事，不影響被告李彥儀於98年6 月9 日警詢時陳述之證據能
    力。
五、被告李彥儀偵查中證述之證據能力：
    按被告以外之人於偵查中向檢察官所為陳述，除顯有不可信
    之情況者外，得為證據，同法第159 條之1 第2 項定有明文
    。證人即共同被告李彥儀於檢察官偵查中所為之證述，業經
    具結而為證述，查無檢察官在偵查時有不法取供之情形，且
    證人李彥儀業於原審具結作證，被告林輝郎之對質詰問權已
    獲得保障，依上說明，證人李彥儀於偵查中之證詞自具有證
    據能力。
乙、實體方面：
壹、被告林輝郎部分（即有罪部分）
一、訊據上訴人即被告林輝郎固不否認有於98年6 月9 日以其使
    用之0000000000號行動電話傳送內容為「有新貨到」、「有
    幫忙帶來了」之簡訊給張貴清，張貴清遂於98年6 月9 日上
    午11時41分許至上址大千醫院找被告林輝郎，被告李彥儀受
    其指示，至大千醫院停車場內，其使用之車號ZU-0899 號汽
    車內，拿取海洛因1 包（毛重2.6 公克），嗣為警查獲之事
    實，惟矢口否認有何販賣第一級毒品海洛因給張貴清之犯行
    ，辯稱：伊與張貴清聯絡，是告訴她伊有帶她訂購之汽車美
    容蠟到醫院，張貴清到病房找伊時，伊在病房裡面找不到，
    遂交代李彥儀幫伊至後車廂找找看，伊有叫李彥儀順便去車
    上手煞車旁置物箱拿1 包東西給伊，但李彥儀不知道那是第
    一級毒品海洛因，因伊當時腳痛，伊自己要施用等語。
二、經查：
  (一)上開犯罪事實，業據被告林輝郎於警詢、偵查及原審供述：
    張貴清有於98年6 月9 日11時41分許，至大千醫院伊所在之
    512 號病房找伊，伊有指示李彥儀至大千醫院停車場伊之汽
    車內，拿取海洛因1 包（毛重2.6 公克）等語（見警卷(二)第
    6 頁至第11頁、偵查卷(一)第10頁至第11頁、原審卷第207 頁
    至第208 頁），與證人張貴清於98年6 月9 日警詢時證稱：
    伊於98年6 月9 日12時20分許在高雄市○○○路大千醫院前
    ，是因「平哥」（即被告林輝郎）打電話給伊，說他那邊有
    新貨（海洛因）等語（見警卷(二)第23頁），及證人即參與本
    案查緝過程之警員陳健仲、賴瑞龍、王文和、沈德中於原審
    證述98年6 月9 日當天根據監聽現譯，在大千醫院門口查獲
    被告李彥儀、張貴清，至大千醫院512 號病房逮捕被告林輝
    郎之過程（見原審卷第58頁至第84頁、第136 頁至第144 頁
    ），並有原審98年聲監字第1008號通訊監察書及如附表編號
    1 至16所示之監聽譯文、搜索扣押筆錄、扣押物品目錄表各
    1 份附卷為憑（見警卷(二)第37頁至第53頁、警卷(一)第2 頁至
    第5 頁），且扣案碎塊狀檢品1 包，經檢驗結果，含第一級
    毒品海洛因成分，淨重2.30公克（空包裝重0.53公克），純
    度63.87%，純質淨重1.47公克，有法務部調查局濫用藥物實
    驗室98年7 月13日調科壹字第09823019470 號鑑定書1 紙在
    卷足憑（見偵查卷(二)第17頁），堪以認定。
  (二)證人張貴清雖於警詢時證稱：伊於98年6 月9 日拿2 萬3 千
    元，放在被告林輝郎桌上，迄今沒有拿到毒品等語（見警卷
    (二)第23頁），惟警員於98年6 月9 日在大千醫院512 號病房
    內並未扣得23,000元，有扣押物品清單在卷可稽（見警卷(二)
    第28頁），且證人張貴清於本院100 年2 月21日審理時結證
    稱：當時一上去林輝郎就拿走兩萬多元，我身上還有兩萬多
    元。當天交易金額是23,000元，當時23,000元已經交給林輝
    郎了，但他還沒有把東西交給我。我說東西不好，我就沒有
    拿，我先把錢拿給他，他習慣就是要先拿錢等語（見本院卷
    第181 頁背面）。然被告林輝郎於98年6 月9 日自大千醫院
    出院，當天繳納自費住院金額為5,400 元，有大千醫院99年
    3 月8 日大千葉字第990004號函附卷為憑（見原審卷第166
    頁），加上被告林輝郎於98年6 月10日羈押入看守所時，帶
    入之現金為2,930 元，有臺灣高雄看守所保管金分戶卡查詢
    結果1 紙附卷可稽（見原審卷第191 頁），則無證據證明被
    告林輝郎於98年6 月9 日被查獲當天持有現金23,000元，證
    人張貴清於警詢及本院證述其於98年6 月9 日當天交付23,0
    00元給被告林輝郎等語，應非實在。
  (三)證人張貴清於警詢時證稱：我認識林輝郎迄今，跟他買過2
    次毒品，第1 次是於98年6 月3 日14時許，在高雄市○○○
    ○道，跟他購買25,000元海洛因；第2 次是於98年6 月5 日
    22時許，在大千醫院被告林輝郎所住之512 號病房，向他買
    23,000元海洛因；原則上數量是1 錢3.75公克，但林輝郎賣
    給我的數量都不足等語（見警卷(二)第24頁），且證人張貴清
    於本院100 年2 月21日審理時亦結證稱：「（6 月3 日、6
    月5 日也是先給他錢才拿海洛因？）他把東西（毒品）丟在
    路上，錢拿了叫我去撿。」、「（監聽裡面有提到要換貨？
    貨為何物？）毒品，6 月9 日那天不是要換貨，是林輝郎要
    賣給我的。」、「（你前後去大千醫院找林輝郎幾次？）我
    去過兩次，之前去過一次，查獲那次是第二次。時間我忘記
    了。」、「（毒品交易地點在哪裡？）第一次是在中正路中
    正交流道下來沒有多遠的一個公園，他把毒品丟在路邊，我
    錢給他，他把毒品丟在路邊，我再去撿，他就開車走了。第
    二次交易過程我不太記得了。」、「（錢都在那裡交給他？
    ）如果在公園，就在公園拿錢給他，他就把東西丟在路上。
    他事先就把東西丟在5 公尺距離的路旁，可以避免被查到，
    他就在旁邊監控，我把錢拿給他的時候，他就跟我講毒品在
    那裡。」等語（見本院卷第182 頁至第183 頁），可見依據
    證人張貴清之證詞，其向被告林輝郎購買海洛因之時間並非
    98年6 月7 日甚明。
  (四)卷內如附表編號9 、10所示之通訊監察譯文，被告林輝郎與
    張貴清雖均未提到買賣海洛因之數量及金額，但證人張貴清
    於警詢時即已證稱：…原則上數量是1 錢3.75公克，但林輝
    郎賣給我的數量都不足等語（見警卷(二)第24頁），可見被告
    林輝郎與張貴清間之海洛因買賣，其數量係一定均係1 錢3.
    75公克，但海洛因之價格則隨著市價而有所不同，堪認被告
    林輝郎與張貴清對於98年6 月9 日此次海洛因之買賣已達成
    合意；參以證人張貴清於警詢時證稱：伊是於98年6 月5 日
    22時許，在大千醫院512 號病房向被告林輝郎購買23,000元
    海洛因等語（見警卷(二)第24頁），至於卷內所示98年6 月7
    日被告林輝郎與張貴清之通訊監察譯文內容，是否討論毒品
    交易之事宜，或係討論其他事由，並無法確認，縱使討論毒
    品之事，則買賣雙方事後究竟有無成交，亦未可知，被告林
    輝郎於原審時辯稱：98年6 月7 日下午7 時24分之通訊監察
    譯文，係伊與張貴清談論賽鴿之事，張貴清說她要投資賽鴿
    1 萬元，譯文裡「他那裡有3 件，我朋友剛才跟我說他要吃
    2 件」，「3 件」是指總金額5 萬元，3 隻鴿子稱3 件，1
    隻賽鴿是1 件等語（見原審卷第204 頁），惟由附表編號2
    所示通訊監察譯文內容所示，林輝郎問張貴清「你要怎樣西
    跟我說我先按」，張貴清回答「2 個好了」，又張貴清向被
    告林輝郎表示「1 個兩個都可以，我明天要把我定存50拿出
    來」（見警卷(二)第39頁），可知張貴清所要之數量及願意支
    出之金額顯非如被告林輝郎所述1 萬元，被告林輝郎上開供
    詞，並不實在，不足採信。但原審以監察譯文逕行認定被告
    林輝郎與張貴清於98年6 月7 日有海洛因毒品之交易，亦嫌
    速斷。
  (五)證人張貴清於本院100 年2 月21日審理時亦結證稱：「（監
    聽裡面有提到要換貨？貨為何物？）毒品，6 月9 日那天不
    是要換貨，是林輝郎要賣給我的。」、「（你前後去大千醫
    院找林輝郎幾次？）我去過兩次，之前去過一次，查獲那次
    是第二次。時間我忘記了。」等語（見本院卷第182 頁至第
    183 頁），且證人即海岸巡防總局南部地區巡防局高雄縣機
    動查緝隊隊員沈德中於本院100 年2 月21日審理時結證稱：
    「（案發當天張貴清是要去買毒品還是要去找林輝郎換毒品
    ？）根據譯文她是要去買毒品。」、「（你監聽過程中有沒
    有聽到張貴清向林輝郎抱怨之前購買的毒品品質不好，當天
    要去換毒品？）有聽到她抱怨毒品品質不好，在案發當天林
    輝郎有傳簡訊給張貴清，說有新貨到，我們知道他們應該要
    做毒品交易。」、「（這通6 月9 號之簡訊，你們判斷是要
    做毒品交易？）是。」、「（不是之前因為品質不好來換貨
    ？）依我的判斷不是。」等語（見本院卷第178 頁背面至第
    179 頁），可見並無張貴清向被告林輝郎換貨（海洛因）之
    事甚明。
  (六)被告林輝郎固於原審時辯稱：98年6 月9 日張貴清至大千醫
    院找伊，是要向伊拿汽車美容蠟，伊電話簡訊中之「新貨」
    是指汽車美容蠟，伊在病房裡找不到，後來想起伊放在後車
    廂，伊交代李彥儀找找看等語，惟證人張貴清於本院100 年
    2 月21日審理時亦結證稱：「…林輝郎前一天叫我去買毒品
    ，但因為我先生、婆婆都在旁邊我不敢講電話。」、「6 月
    9 日那天不是要換貨，是林輝郎要賣給我毒品。」等語（見
    本院卷第181 頁背面、第182 頁背面），且證人即共同被告
    李彥儀於98年6 月9 日偵查時亦證述：「小可」要跟被告林
    輝郎拿新貨，被告林輝郎叫伊去車上駕駛座旁邊的小縫，手
    伸進去就有東西，伊去拿時是白色小小的硬塊，是要交給「
    小可」的等語（見偵查卷(一)第14頁），均未提及張貴清當日
    是要向被告林輝郎購買汽車美容蠟之事。又被告林輝郎於98
    年6 月9 日警詢時亦供稱：伊欲交付給「小可」的汽車蠟在
    伊岡山鎮○○路66之45號（上勤汽車美容廣場）內等語（見
    警卷(二)第9 頁），可知被告林輝郎於98年6 月9 日當日，並
    未攜帶汽車美容蠟至大千醫院，被告林輝郎上開辯詞，自無
    可取。證人李彥儀於原審時改證稱：被告林輝郎叫伊拿汽車
    美容蠟給張貴清等語（見原審卷第150 頁），應係事後迴護
    被告林輝郎之詞，不足採信。
  (七)被告林輝郎復於原審時辯稱：伊叫李彥儀到車上拿海洛因，
    係因伊當時腳痛，要自己施用等語（見原審卷第208 頁）。
    惟查，由前揭證人李彥儀於警詢及偵查中證述，均表示被告
    林輝郎要李彥儀至其車上拿取之海洛因係要交給張貴清，並
    未提及係被告林輝郎要施用。又依被告林輝郎於98年6 月9
    日警詢時供述：伊此次被查獲前，是在98年6 月5 日1 時許
    在高雄縣岡山鎮○○路118 之4 號5 樓住處吸食海洛因，最
    近1 次在98年6 月9 日10時同樣在自家吸食，總共吸食約6
    、7 次，每次約8 、900 元；伊將海洛因粉末摻在香菸點火
    吸食等語（見警卷(二)第9 頁至第10頁、原審卷第107 頁），
    可知被告林輝郎施用毒品之頻率約為1 天2 次。而一般以煙
    吸方式施用海洛因者，約每4 小時使用15至25毫克，效期為
    3 至5 小時，有行政院衛生署管制藥品管理局93年12月22日
    管宣字第0930012251號函示在案。被告林輝郎於98年6 月9
    日查獲當天，甫於10時許在其住家施用過海洛因1 次，本案
    查獲時間為同日12時30分許，距離被告林輝郎同日10時許施
    用海洛因僅相隔約2.5 小時，尚在此次施用海洛因之效期內
    ，且被告林輝郎於原審時供稱：伊於98年6 月9 日至大千醫
    院是要去辦出院，並拿衣物回家等語（見原審卷第208 頁至
    第209 頁），自無必要在離院之前，甘冒被醫護人員發現之
    危險，在大千醫院內施用毒品。被告林輝郎辯稱其要被告李
    彥儀至其車上拿取海洛因，係其自己要施用云云，顯係事後
    卸責之詞，不足採信。
  (八)至於證人張貴清於98年6 月9 日為警查獲當天，經採尿送驗
    結果，雖呈嗎啡陰性反應，固有98年6 月17日高雄市立凱旋
    醫院濫用藥物尿液檢驗報告、尿液代碼姓名對照表各1 紙在
    卷為憑（見原審卷第117 頁、第118 頁）。惟證人張貴清於
    警詢時證稱伊最後1 次是在98年6 月4 日施用海洛因等語（
    見警卷(二)第25頁），距離同年月9 日採尿時已相距約有5 天
    ，而人體施用海洛因後，一般可於尿液中檢出之時間為2 至
    4 天，有行政院衛生署管制藥品管理局92年3 月10日管檢字
    第0920001495號函釋在案，則尚難僅以證人張貴清於98年6
    月9 日之尿液檢驗結果無海洛因代謝後之嗎啡反應，採為有
    利於被告林輝郎之認定。
  (九)按毒品危害防制條例第4 條第2 項之販賣第二級毒品罪，不
    以販入之後復行賣出為要件；祇須以營利為目的，販入或賣
    出，有一於此，即已成立。而同條例第5 條第2 項之意圖販
    賣而持有第二級毒品罪，係指基於販賣以外之其他原因而持
    有，嗣始起意售賣者而言。因此行為人持有第二級毒品，有
    以主觀上營利售賣意圖而販入第二級毒品，其雖未及賣出，
    仍應論以販賣第二級毒品罪既遂罪責；或非以營利售賣意圖
    而販入，或因其他原因而持有第二級毒品罪，嗣起意圖利售
    賣，著手於販賣行為未及賣出，即應成立販賣第二級毒品未
    遂罪責；如非以營利售賣意圖而販入，或因其他原因而持有
    ，嗣起意圖利售賣，尚未著手於賣出行為，始成立意圖販賣
    而持有第二級毒品罪責（最高法院90年台上字第2046號判決
    參照）。另按販賣毒品犯行，以販賣者向他人洽商、兜售毒
    品，或與購買者就買賣毒品之標的物及價格意思表示一致時
    ，均屬已經著手於販賣毒品之行為。故買賣雙方若已就購買
    毒品之內容意思表示一致，縱尚未交付毒品及價金即被警方
    查獲而未完成，該次買賣應屬已經著手實施而未遂，而應成
    立販賣毒品未遂罪（最高法院96年台上字第2950號判決參照
    ）。本案扣案碎塊狀檢品1 包，經檢驗結果，含第一級毒品
    海洛因成分，淨重2.30公克（空包裝重0.53公克），純度63
    .87%，純質淨重1.47公克，並未足1 錢（3.75公克），實符
    合證人張貴清所證被告林輝郎每次交易均重量不足之事實，
    可見被告林輝郎均係以1 錢之數量及價金與張貴清交易，但
    實際上所交付之數量均不足，從中賺取利益，本件被告林輝
    郎與張貴清於98年6 月9 日當日已就該次買賣第一級海洛因
    之數量及買賣價金談妥，但尚未交付海洛因即為警查獲而未
    遂，故被告林輝郎之行為應成立販賣第一級毒品未遂罪。
  (十)綜上所述，足見被告林輝郎上開所辯，顯係卸責之詞，不足
    採信。本件事證明確，被告林輝郎販賣第一級毒品未遂犯行
    ，堪以認定。
三、新舊法比較：
    按毒品危害防制條例修正條文已於98年5 月20日修正公布，
    並於98年11月20日生效施行。而行為後法律有變更者，適用
    行為時之法律。又本法（刑法）總則於其他法律有刑罰或保
    安處分之規定者，亦適用之；行為後之法律有利於行為人者
    ，適用最有利於行為人之法律，刑法第11條前段、第2 條第
    1 項定有明文。查被告行為時之毒品危害防制條例第4 條第
    1 項規定：「製造、運輸、販賣第一級毒品者，處死刑或無
    期徒刑，處無期徒刑者，得併科新臺幣1000萬以下罰金。」
    修正後則規定：「製造、運輸、販賣第一級毒品者，處死刑
    或無期徒刑，處無期徒刑者，得併科新臺幣2,000 萬以下罰
    金。」經比較上開新舊法之規定，新法之罰金數額提高，是
    毒品危害防制條例第4 條第1 項，修正後之規定並未較有利
    於被告，依刑法第2 條第1 項前段規定，自應適用修正前毒
    品危害防制條例第4 條第1 項。
四、次按海洛因係毒品危害防制條例第2 條第2 項第1 款所列管
    之第一級毒品。核被告林輝郎所為，係犯98年5 月20日修正
    前毒品危害防制條例第4 條第6 項、第1 項之販賣第一級毒
    品未遂罪，被告林輝郎之行為僅止於未遂，爰依刑法第25條
    第2 項規定，減輕其刑。又按犯罪之情狀顯可憫恕，認科以
    最低度刑仍嫌過重者，得酌量減輕其刑，刑法第59條定有明
    文。被告林輝郎販賣第一級毒品海洛因以營利之行為，戕害
    國民健康、助長施用毒品惡習，所為固無足取，然其販賣海
    洛因尚未達既遂，且原欲販賣之數量非鉅，其惡性與犯罪情
    節較諸大量販賣毒品之上游毒販有重大差異，衡諸被告之犯
    罪情狀，認被告所為販賣第一級毒品未遂之犯行，縱量處法
    定最低本刑無期徒刑，猶嫌過苛，情輕法重，在客觀上顯然
    足以引起一般同情，爰依刑法第59條規定，遞減輕其刑。
五、原判決就被告林輝郎部分，以被告林輝郎罪證明確，因予論
    罪科刑，固非無見；惟查：(一)原判決認定被告林輝郎於98年
    6 月7 日23時28分許，在高雄市○○○路1-11號「大千醫院
    」512 號病房，販賣價值23,000元之第一級毒品海洛因予張
    貴清，嗣因張貴清向林輝郎反應該次購得之海洛因品質不佳
    ，要求換貨，林輝郎遂於98年6 月9 日與張貴清聯絡至大千
    醫院512 號病房換貨事宜云云。然原審對此之認定除通聯紀
    錄外，並無其他佐證，且張貴清從未證述於98年6 月7 日向
    被告林輝郎購買海洛因，參以被告林輝郎與張貴清從未陳述
    98年6 月9 日係要換貨，況且公訴人並未就98年6 月7 日該
    次之犯行起訴，因此原審對於犯罪事實之認定，與實情有違
    ，尚有未恰。(二)被告李彥儀對於被告林輝郎販賣海洛因給張
    貴清之犯行並未參與，原審認定其與林輝郎為共同正犯，亦
    有違誤。(三)被告行為後，毒品危害防制條例第4 條已於98年
    5 月20日修正公佈，同條例第36條規定：「本條例自公布後
    6 個月施行」，且依中央法規標準法第14條規定：「法規特
    定有施行日期，或以命令特定施行日期者，自該特定日起發
    生效力」，而同條例第36條已有定施行日期，故此次新修正
    之條文自公布後6 個月即98年11月20日生效施行，原判決未
    及比較適用，尚有未恰。(四)被告林輝郎於98年6 月9 日與張
    貴清雙方雖就購買海洛因毒品之內容意思表示一致，但尚未
    交付毒品及價金即被警方查獲而未完成而未遂，被告林輝郎
    之行為應成立修正前毒品危害防制條例第4 條第6 項、第1
    項之販賣第一級毒品未遂罪；原判決認定被告林輝郎與李彥
    儀共犯毒品危害防制條例第4 條第1 項之販賣第一級毒品既
    遂罪，亦有未當。被告林輝郎上訴意旨，仍執前詞，否認犯
    罪，指摘原判決該部分不當，雖無理由，然原判決關於該部
    分既有上開可議之處，自屬無可維持，應由本院將原判決關
    於被告林輝郎部分予以撤銷改判。爰審酌被告林輝郎不思以
    正當途徑營利謀生，明知毒品對於人體有莫大之戕害，為圖
    一己私利，竟漠視毒品之危害性，販賣第一級毒品予張貴清
    未遂，惟其欲販賣海洛因之數量非鉅，被告於犯後飾詞卸責
    ，未見悔意等一切情狀，量處有期徒刑10年。又扣案碎塊狀
    檢品1 包，經檢驗結果，含第一級毒品海洛因成分，淨重2.
    30公克（空包裝重0.53公克），純度63.87%，純質淨重1.47
    公克，係屬查獲之第一級毒品，其包裝袋因盛裝毒品，顯留
    有毒品之殘渣，衡情已難以分析剝離，亦無析離實益，當應
    整體視為毒品，不問屬於被告與否，應依毒品危害防制條例
    第18條第1 項前段規定，宣告沒收銷燬之。至鑑驗耗用之毒
    品既已滅失，自無庸宣告沒收。扣案之行動電話1 支（含SI
    M 卡，門號：0000000000號、序號：00000000-000000-0-00
    ），為被告林輝郎所有，業據被告林輝郎於原審供述在卷（
    見原審卷第198 頁），為供販賣第一級毒品犯罪所用之物，
    應依毒品危害防制條例第19條第1 項規定，宣告沒收之，並
    依共同正犯責任共同之原則，對被告李彥儀併予宣告沒收。
    至其餘扣案行動電話1 支（含SIM 卡，門號0000000000、序
    號：00000000-0 00000-0-00 ），因無證據證明與本件犯行
    有關，爰不予宣告沒收。至證人張貴清欲向被告林輝郎購買
    第一級毒品海洛因之對價23,000元，尚未交付，被告林輝郎
    並未取得販毒所得，故不得依毒品危害防制條例第19條第1
    項規定，諭知沒收，核此敘明。
貳、被告李彥儀部分（即無罪部分）
一、公訴意旨另以：被告李彥儀、林輝郎意圖營利，基於犯意聯
    絡，由被告林輝郎於民國98年6 月9 日上午9 時23分（見00
    00000000監察譯文），表示可販賣第一級毒品海洛因1 包（
    2.6 公克）予張貴清，經張貴清於同日上午9 時34分同意購
    買，被告李彥儀受林輝郎指示，打電話予張貴清，約定98年
    6 月9 日上午10時30分，在高雄市○○○路1-11號大千醫院
    ，交付海洛因。張貴清於98年6 月9 日上午11時41分趕至大
    千醫院後，被告李彥儀復受林輝郎指示，至大千醫院停車場
    內林輝郎ZU-0899 號汽車內，拿取海洛因1 包（2.6 公克）
    ，於98年6 月9 日中午，行至大千醫院前，欲交予被告林輝
    郎轉交張貴清，為警查獲而未遂，扣得海洛因1 包（2.6 公
    克），並於大千醫院51 2號病房查獲林輝郎，扣得行動電話
    SIM 卡（0000000000號）及行動電話1 支。因認被告李彥儀
    有共犯毒品危害防制條例第4 條第6 項、第1 項之販賣第一
    級毒品未遂罪嫌云云。
二、按犯罪事實應依證據認定之，無證據不得認定犯罪事實，刑
    事訴訟法第154條第2項定有明文。又認定犯罪事實所憑之證
    據，雖不以直接證據為限，間接證據亦包括在內；然而無論
    係直接或間接證據，其為訴訟上之證明，須於通常一般之人
    均不致有所懷疑，而得確信其為真實之程度者，始得據為有
    罪之認定，倘其證明尚未達到此一程度，而有合理性之懷疑
    存在時，即難為有罪之認定。再者，告訴人之告訴係以使被
    告受刑事訴追為目的，是其陳述是否與事實相符，仍應調查
    其他證據以資審認，此有最高法院52年台上字第1300號、76
    年度台上字第4986號判例可資參照。
三、本件公訴人認被告李彥儀涉有前開共犯販賣第一級毒品未遂
    罪嫌，係以(一)證人張貴清、同案被告李彥儀、林輝郎警詢及
    偵查中之證言；(二)通訊監察書、監察譯文、犯罪事實之錄音
    光碟、行動電話SIM 卡（0000000000號）、行動電話1 支、
    海洛因1 包、法務部調查局濫用藥物實驗室鑑定書；(三)被告
    二人不利於己之陳述，為其主要論據。
四、訊據上訴人即被告李彥儀固不否認受被告林輝郎指示，至大
    千醫院停車場內，被告林輝郎使用之車號ZU-0899 號汽車內
    ，拿取海洛因1 包（毛重2.6 公克），嗣為警查獲之事實，
    惟矢口否認有何共同販賣第一級毒品海洛因之犯行，辯稱：
    伊沒有看過海洛因，不知道林輝郎叫伊拿的是何種物品，也
    不知道林輝郎曾販賣海洛因給張貴清等語。
五、經查：
  (一)證人張貴清於警詢時證稱：我認識林輝郎迄今，跟他買過2
    次毒品，第1 次是於98年6 月3 日14時許，在高雄市○○○
    ○道，跟他購買25,000元海洛因；第2 次是於98年6 月5 日
    22時許，在大千醫院被告林輝郎所住之512 號病房，向他買
    23,000元海洛因；原則上數量是1 錢3.75公克，但林輝郎賣
    給我的數量都不足等語（見警卷(二)第24頁），且證人張貴清
    於本院100 年2 月21日審理時亦結證稱：「（6 月3 日、6
    月5 日也是先給他錢才拿海洛因？）他把東西（毒品）丟在
    路上，錢拿了叫我去撿。」、「（監聽裡面有提到要換貨？
    貨為何物？）毒品，6 月9 日那天不是要換貨，是林輝郎要
    賣給我的。」、「（你前後去大千醫院找林輝郎幾次？）我
    去過兩次，之前去過一次，查獲那次是第二次。時間我忘記
    了。」等語（見本院卷第182 頁至第183 頁），可見依據證
    人張貴清之證詞，其向被告林輝郎購買海洛因之時間並非98
    年6 月7 日甚明。
  (二)卷內所示98年6 月7 日被告林輝郎與張貴清之通訊監察譯文
    內容，是否討論毒品交易之事宜，或係討論其他事由，並無
    法確認，縱使是討論毒品之事，然買賣雙方事後究竟有無成
    交，亦未可知，被告林輝郎於原審時辯稱：98年6 月7 日下
    午7 時24分之通訊監察譯文，係伊與張貴清談論賽鴿之事，
    張貴清說她要投資賽鴿1 萬元，譯文裡「他那裡有3 件，我
    朋友剛才跟我說他要吃2 件」，「3 件」是指總金額5 萬元
    ，3 隻鴿子稱3 件，1 隻賽鴿是1 件等語（見原審卷第204
    頁），惟由附表編號2 所示通訊監察譯文內容所示，林輝郎
    問張貴清「你要怎樣西跟我說我先按」，張貴清回答「2 個
    好了」，又張貴清向被告林輝郎表示「1 個兩個都可以，我
    明天要把我定存50拿出來」（見警卷(二)第39頁），可知張貴
    清所要之數量及願意支出之金額，顯非如被告林輝郎所述1
    萬元，被告林輝郎上開供詞並不實在，不足採信。但原審以
    監察譯文逕行認定被告林輝郎與張貴清於98年6 月7 日有海
    洛因毒品之交易，亦嫌速斷。
  (三)證人張貴清於本院100 年2 月21日審理時亦結證稱：「（6
    月9 日之前你有向林輝郎購買兩次海洛因，李彥儀在兩次買
    賣過程中擔任何角色？）無。」、「（監聽裡面有提到要換
    貨？貨為何物？）毒品，6 月9 日那天不是要換貨，是林輝
    郎要賣給我。」、「（你前後去大千醫院找林輝郎幾次？）
    我去過兩次，之前去過一次，查獲那次是第二次。時間我忘
    記了。」等語（見本院卷第182 頁至第183 頁），且證人即
    海岸巡防總局南部地區巡防局高雄縣機動查緝隊隊員沈德中
    於本院100 年2 月21日審理時結證稱：「（案發當天張貴清
    是要去買毒品還是要去找林輝郎換毒品？）根據譯文她是要
    去買毒品。」、「（你監聽過程中有沒有聽到張貴清向林輝
    郎抱怨之前購買的毒品品質不好，當天要去換毒品？）有聽
    到她抱怨毒品品質不好，在案發當天林輝郎有傳簡訊給張貴
    清，說有新貨到，我們知道他們應該要做毒品交易。」、「
    （這通6 月9 號之簡訊，你們判斷是要做毒品交易？）是。
    」、「（不是之前因為品質不好來換貨？）依我的判斷不是
    。」等語（見本院卷第178 頁背面至第179 頁），可見並無
    張貴清向被告林輝郎換貨（海洛因）之事甚明。
  (四)被告李彥儀雖於98年6 月9 日警詢時供稱：警方查獲之海洛
    因毒品2.6 公克是伊大仔「平哥」（即被告林輝郎）所有；
    警方於今日（98年6 月9 日）查獲伊時，綽號「平哥」之男
    子在高雄市大千醫院512 號房，因為「平哥」腳開刀，伊去
    醫院照顧他當看護，伊在醫院當看護時有看過他賣毒品海洛
    因給人家，包括今天是第2 次，白色鈴木自小客車車號ZU-0
    899 是林輝郎所有，毒品也是他叫伊下來拿上樓給他，因為
    他要賣毒品給今天去病房的那個女的，伊只知道她綽號叫「
    小可」，伊平時沒有幫林輝郎販賣或運輸毒品，就今天這1
    次而已等語（見原審卷第104 頁、警卷(一)第10頁至第12頁）
    ，被告李彥儀於偵查中證稱：伊於98年6 月9 日中午快12點
    時要拿毒品給「小可」（即張貴清），伊要把毒品拿上樓給
    林輝郎，但是還沒拿給他，就被逮捕了，林輝郎叫伊把毒品
    拿給他是因為「小可」說貨不好，要換新的；98年6 月9 日
    10時2 分之譯文（內容見附表編號11），是伊跟「小可」的
    對話，「小可」要跟伊大哥林輝郎拿新貨，98年6 月9 日早
    上林輝郎叫伊去車上的駕駛座旁邊的小縫，手伸進去就有東
    西，把那包東西拿上來，伊去拿時發現是白色小小的硬塊，
    伊知道這東西是要交給「小可」的等語（見偵查卷(二)第9 頁
    至第10頁），但被告李彥儀於原審時供稱：當時林輝郎叫我
    下來到車上拿那包海洛因，我原本不知道那是海洛因，林輝
    郎說車子駕駛座的椅子隙縫裡有1 包東西，叫我把那包東西
    拿上去，‧‧我當時不知道那是海洛因，我到樓下拿東西時
    就被抓了；是林輝郎叫我拿他的手機打電話給「小可」，說
    我們約半個小時就會到醫院門口，我聽到「小可」與林輝郎
    在說，但我不知道那是什麼東西等語（見原審98年聲羈字第
    488 號卷第5 頁至第7 頁），且證人即共同被告林輝郎於本
    院99年12月27日審理時結證稱：「98年6 月9 日上午我有叫
    李彥儀到車上拿東西，叫他去車上拿汽車美容蠟，順便跟他
    說駕駛座有一包東西，叫他順便拿上來給我，但沒有告訴他
    是何物。」等語（見本院卷第141 頁背面至第142 頁），參
    以證人即海岸巡防總局南部地區巡防局高雄縣機動查緝隊隊
    員沈德中於原審99年2 月26日審理時結證稱：我們當時有問
    李彥儀那是什麼東西，他說他不知道等語（見原審卷第143
    頁），又查被告李彥儀並無前科，有台灣高等法院被告前案
    紀錄表1 份在卷足憑，更遑論被告李彥儀曾施用毒品，其對
    於毒品係何物，一無所知，其僅係依被告林輝郎之指示前去
    車上拿取物品，被告林輝郎既未對其告知拿取之物是何物，
    僅告知在車上何處，如何推定被告李彥儀知悉該包物品係第
    一級毒品海洛因？可見被告李彥儀於警詢、偵查中所述與事
    實不符，其對於該包物品為第一級毒品海洛因，並不知情，
    應可認定。
  (五)被告李彥儀原在被告林輝郎之洗車廠打工，幫忙洗車，被告
    林輝郎因車禍住院，被告李彥儀白天前往醫院照料被告林輝
    郎，晚上讀夜校，因此其對於其老闆即被告林輝郎指示其拿
    取之物品內容如何，無權過問，亦不敢過問，其既不知該物
    品係第一級毒品海洛因，亦不知拿取之目的何在，更不知被
    告林輝郎欲販賣毒品之事，如何能認定被告李彥儀與林輝郎
    共同販賣毒品或幫助林輝郎販賣毒品？
  (六)綜上所述，足見被告李彥儀前開所辯，應屬可採，從而公訴
    人所持之前開論據，均無法採為認定被告李彥儀犯罪之證據
    ；此外，復查無其他積極證據足資證明被告李彥儀有何共同
    販賣第一級毒品未遂之犯行，揆之上開法條規定及判例意旨
    ，被告李彥儀被訴共同販賣第一級毒品未遂罪，既屬不能證
    明，自應為被告李彥儀無罪之諭知。
六、原判決就被告李彥儀部分，未詳為推求，遽為被告李彥儀論
    罪科刑之判決，即有未恰。被告李彥儀執此聲明上訴，指摘
    原判決該部分不當，為有理由，應由本院將原判決關於被告
    李彥儀部分予以撤銷改判，並另為被告李彥儀無罪之判決。
據上論結，應依刑事訴訟法第369 條第1 項前段、第364 條、第
299 條第1 項前段，第301 條第1 項，98年5 月20日修正前毒品
危害防制條例第4 條第6 項、第1 項、第18條第1 項前段、第19
條第1 項，刑法第11條、第2 條第1 項前段、第25條第2 項、第
59條，判決如主文。
本案經檢察官劉宗慶到庭執行職務。
中    華    民    國    100   年    4     月     11    日
                刑事第二庭  審判長法  官  林正雄
                                  法  官  邱明弘
                                  法  官  黃壽燕
以上正本證明與原本無異。
被告李彥儀不得上訴，其餘如不服本判決應於收受本判決後10日
內向本院提出上訴書狀，其未敘述上訴理由者，並得於提起上訴
後10日內向本院補提理由書狀（均須按他造當事人之人數附繕本
）「切勿逕送上級法院」。
中    華    民    國    100   年    4     月     11    日
                                  書記官  戴志穎
98年5月20日修正前毒品危害防制條例第4 條
製造、運輸、販賣第一級毒品者，處死刑或無期徒刑；處無期徒
刑者，得併科新臺幣1 千萬元以下罰金。
製造、運輸、販賣第二級毒品者，處無期徒刑或7 年以上有期徒
刑，得併科新臺幣7 百萬元以下罰金。
製造、運輸、販賣第三級毒品者，處5 年以上有期徒刑，得併科
新臺幣5 百萬元以下罰金。
製造、運輸、販賣第四級毒品者，處3 年以上10年以下有期徒刑
，得併科新臺幣3 百萬元以下罰金。
製造、運輸、販賣專供製造或施用毒品之器具者，處1 年以上7
年以下有期徒刑，得併科新臺幣1 百萬元以下罰金。
前五項之未遂犯罰之。
附表：受監聽電話0000000000
┌─┬─────┬──┬──────┬──────────────────┐
│編│撥出（入）│發話│非監察用戶  │內容摘要                            │
│號│時間      │方向│（B）       │（A＝監察對象、B：對方）            │
├─┼─────┼──┼──────┼──────────────────┤
│1 │0607      │打入│0000000000  │短訊：有正點的嗎？                  │
│  │1922      │    │女-下手     │（見警卷(二)第40頁）                  │
├─┼─────┼──┼──────┼──────────────────┤
│2 │0607      │撥出│同上        │A：你找我喔                         │
│  │1924      │    │            │B：嗯                               │
│  │          │    │            │A：你消息有夠靈通，人家剛打電話給我 │
│  │          │    │            │   現在在這邊的                     │
│  │          │    │            │B：好啊                             │
│  │          │    │            │A：你處理再上去那一級，你聽的懂嗎   │
│  │          │    │            │B：喔好啊                           │
│  │          │    │            │A：剛回來而已，要看啊               │
│  │          │    │            │B：要過去你那嗎                     │
│  │          │    │            │A：等一下我看要給他吃幾件           │
│  │          │    │            │B：好                               │
│  │          │    │            │A：你要怎樣西跟我說我先按           │
│  │          │    │            │B：2個好了                          │
│  │          │    │            │A：他那裡有3 件我朋友剛才跟我說他要 │
│  │          │    │            │   吃2 件                           │
│  │          │    │            │B：1 個兩個都可以我明天要把我定存50 │
│  │          │    │            │   拿出來                           │
│  │          │    │            │A：50喔這樣他那邊就沒有了           │
│  │          │    │            │B：我這邊聽不到你等一下再打         │
│  │          │    │            │A：喔                               │
│  │          │    │            │（見警卷(二)第39頁）                  │
├─┼─────┼──┼──────┼──────────────────┤
│3 │0607      │撥出│同上        │B：不是要過去你那                   │
│  │1931      │    │            │A：嗯，我聯絡好還是要回去拿錢，我看 │
│  │          │    │            │   他在哪裡到時後再做決定           │
│  │          │    │            │B：好                               │
│  │          │    │            │A：應該是不敢ㄚ還是要預防啊         │
│  │          │    │            │B：好啊                             │
│  │          │    │            │A：這樣我打給他了                   │
│  │          │    │            │B：好                               │
│  │          │    │            │A：那邊我就給他推掉                 │
│  │          │    │            │B：那麻煩你了                       │
│  │          │    │            │A：不會                             │
├─┼─────┼──┼──────┼──────────────────┤
│4 │0607      │撥出│同上        │A：我現在在等他                     │
│  │2120      │    │            │B：沒關係                           │
│  │          │    │            │A：要23                             │
│  │          │    │            │B：沒關係，好的時候打給我           │
│  │          │    │            │A：好                               │
│  │          │    │            │（見警卷(二)第41頁）                  │
├─┼─────┼──┼──────┼──────────────────┤
│5 │0607      │撥出│同上        │A：我手裡有1 件小件的阿東有來那個不 │
│  │2250      │    │            │   錯ㄚ，我給你補那一天的           │
│  │          │    │            │B：那天                             │
│  │          │    │            │A：給你漲價我也不好意思             │
│  │          │    │            │B：跟那天的不一樣                   │
│  │          │    │            │A：我也不好意思                     │
│  │          │    │            │B：我要去哪裡找你                   │
│  │          │    │            │A：我給你23去醫院                   │
│  │          │    │            │B：好                               │
│  │          │    │            │A：你多久到那                       │
│  │          │    │            │B：現在晚上比較沒有車比較快         │
│  │          │    │            │A：我現在過去                       │
│  │          │    │            │（見警卷(二)第43頁）                  │
├─┼─────┼──┼──────┼──────────────────┤
│6 │0607      │打入│同上        │B：手機沒帶還回來拿                 │
│  │2311      │    │            │A：現在喔                           │
│  │          │    │            │B：嗯                               │
│  │          │    │            │A：你很可愛ㄟ，你等一下買簽字筆來   │
│  │          │    │            │B：好我知道                         │
│  │          │    │            │A：快一點                           │
│  │          │    │            │B：好                               │
├─┼─────┼──┼──────┼──────────────────┤
│7 │0607      │撥出│同上        │A：喂                               │
│  │2328      │    │            │B：到了啊                           │
├─┼─────┼──┼──────┼──────────────────┤
│8 │0608      │撥出│同上        │A：我跟他們聯絡了看怎樣我們再會合   │
│  │1226      │    │            │B：好                               │
│  │          │    │            │（見警卷(二)第44頁）                  │
├─┼─────┼──┼──────┼──────────────────┤
│9 │0609      │撥出│同上        │短訊：我這裡有新貨！收到簡訊跟我聯絡│
│  │0923      │    │            │      ？等等我會到高雄去～          │
│  │          │    │            │（見警卷(二)第51頁）                  │
├─┼─────┼──┼──────┼──────────────────┤
│10│0609      │打入│同上        │短訊：好你到打給我我還很多正的所以一│
│  │0934      │    │            │個就好現在不便講電話媽在            │
│  │          │    │            │（見警卷(二)第52頁）                  │
├─┼─────┼──┼──────┼──────────────────┤
│11│0609      │撥出│同上        │A：你小可嗎                         │
│  │1002      │    │            │B：嗯                               │
│  │          │    │            │A：我大哥說半小時後在醫院碰面       │
│  │          │    │            │B：喔好                             │
│  │          │    │            │A：掰                               │
├─┼─────┼──┼──────┼──────────────────┤
│12│0609      │撥出│同上        │短訊：我有幫你帶來了～醫院見面？我十│
│  │1035      │    │            │一點辦出院！                        │
├─┼─────┼──┼──────┼──────────────────┤
│13│0609      │打入│同上        │短訊：你不是要到高雄辦事這樣我就不用│
│  │1040      │    │            │跑那麼遠了不然11點剩幾分趕不上啦    │
├─┼─────┼──┼──────┼──────────────────┤
│14│0609      │撥出│同上        │短訊：我會在這裡等你                │
│  │1042      │    │            │                                    │
├─┼─────┼──┼──────┼──────────────────┤
│15│0609      │打入│同上        │短訊：好                            │
│  │1043      │    │            │                                    │
├─┼─────┼──┼──────┼──────────────────┤
│16│0609      │打入│0000000000  │B：我要上去了喔                     │
│  │1141      │    │女-同4033   │A：你喔                             │
│  │          │    │            │B：我車停你的車旁有關係嗎           │
│  │          │    │            │A：沒關係                           │
│  │          │    │            │（見警卷(二)第53頁）                  │
└─┴─────┴──┴──────┴──────────────────┘